# 利用闲置资金对外投资的会计处理

提问人：luzeyupku 时间：2011-09-24 11:02:43
《企业会计准则讲解（ 2010 ）》第十五章第一节里，说“另外，企业发生的与经常性活动相关的其他活动，如工业企业对外出售不需用的原材料、利用闲置资金对外投资、对外转让无形资产使用权等所形成的经济利益的总流入也构成收入”。 这里，对外出售不需要用的原材料、对外转让无形资产都比较好理解，不理解的是：利用闲置资金对外投资构成收入？如何进行账务处理。 有知道的达人请给个解释，最好附有大致的会计分录。多谢

回答人：chenyiwei
赞同fanxu7788的意见。这类项目的收入在IAS 18中是属于收入准则规范的收入范畴的，只不过在中国准则体系下有专门的投资准则而已。